臺灣高等法院刑事判決　　　　　　　　　　　　　　九十年度上訴字第三六○八號
　　上　訴　人　臺灣板橋地方法院檢察署檢察官
　　被　　　告　乙○○
　　　　　　　　丙○○　已改.
　　　　　　　　戊○○
　　共　　　同
　　指定辯護人　本院甲○辯護人
右上訴人因被告等毒品危害防制條例案件，不服臺灣板橋地方法院八十九年度訴字第
七六號，中華民國九十年八月三十一日第一審判決（起訴案號：臺灣板橋地方法院檢
察署八十八年度偵字第一六六二三號），提起上訴，本院判決如左：
    主  文
上訴駁回。
    理  由
一、公訴意旨略以：(1)被告乙○○與林飛鳳（另經檢察官移送原審併案審理）二人共
    同基於販賣第二級毒品牟利之犯意聯絡，先後於民國八十八年六月中旬及七月初
    左右，在臺北縣三重市○○路力天宮（應為義天宮之誤植）廟階上，分別以新台
    幣（下同）三萬元及一萬七千元之代價，販賣安非他命予被告戊○○共二次。(2)
    被告丙○○ (己改名為許宏翊) 基於販賣第二級毒品安非他命之意圖，於八十八
    年七月六日下午三、四時許，以一萬元代價，在臺北縣三重市○○街一七七巷二
    十號三樓，販賣二包安非他命予被告戊○○。(3)被告戊○○自被告乙○○、林飛
    鳳及被告丙○○處購得第二級毒品安非他命，除供己吸食外，另基於販賣之意圖
    而持有上開安非他命。(4)嗣於八十八年七月六日下午十一時許，在臺北縣三重市
    ○○街一七七巷二十號三樓屋內，查獲在場人被告戊○○、丁○○及被告丙○○
    ，並起出安非他命七包（共淨重三十七點七公克）、分裝袋九十七個、電子磅秤
    一個、吸食器一組，另於丙○○皮包內起出安非他命一小包（淨重零點六公克）
    。復據被告戊○○之供述，於同年月七日上午五時許，在臺北縣三重市○○街四
    十一號二樓二一三室，查獲在場人被告乙○○、林飛鳳、呂玉如及王惠玲等人（
    被告呂玉如、王惠玲及丁○○均另為不起訴處分），並起出安非他命二包（淨重
    三公克及一公克）、分裝勺一支、注射針筒一支及吸食器一組。因認被告乙○○
    、丙○○涉犯毒品危害防制條例第四條第二項販賣第二級毒品罪嫌，被告戊○○
    則涉犯同條例第五條第二項意圖販賣而持有第二級毒品罪嫌。
二、按犯罪事實應依證據認定之，無證據不得推定其犯罪事實；又不能證明被告犯罪
    者，應諭知無罪之判決，刑事訴訟法第一百五十四條、第三百零一條第一項分別
    定有明文，亦即事實之認定應憑證據，如未能發現相當證據，或證據不足以證明
    自不能以推測或擬制之方法，為裁判基礎（最高法院四十年臺上字第八六號判例
    參照），此為我國刑事訴訟制度「無罪推定原則」之具體表徵；次按認定犯罪事
    實應憑積極證據，倘積極證據不足以為不利於被告事實之認定時，即應為有利被
    告之認定，更不必有何有利之證據，最高法院三十年上字第八一六號著有判例。
    再者共同被告不利於己之陳述，固得採為其他共同被告犯罪之證據，惟此項不利
    之陳述，須無瑕疵可指，而就其他方面調查，又與事實相符，始得採為其他共同
    被告犯罪事實之認定；且刑事訴訟上證明之資料，無論其為直接或間接證據，均
    須達於通常一般之人均不致有所懷疑，而得確信其為真實之程度，始得據為有罪
    之認定，若其關於被告是否犯罪之證明未能達此程度，而有合理懷疑之存在，致
    使無從形成有罪之確信，即不得遽為不利被告之認定，為最高法院四十六年度臺
    上字第四一九號、七十六年度臺上字第四九八六號判例可按。
三、公訴意旨認被告三人涉有前開犯行，無非係以：(1)被告乙○○、林飛鳳及被告丙○○於前揭時地販賣安非他命予戊○○乙節，業據被告戊○○於警訊及偵查中堅
    指不移，並有扣案之安非他命七包、電子磅秤、分裝袋等物扣案足佐。(2)被告戊○○於八十八年六、七月間，連續密集且大量地向乙○○、林飛鳳及丙○○等人
    購買安非他命，且於住處復查獲分裝袋及電子磅秤。被告戊○○陳稱扣案之七包
    安非他命中，有二包係向被告丙○○所購得以外，餘五包及電子磅秤均係被告丙○○寄放該處，非其所有云云，業經被告丙○○否認在卷。以被告戊○○初犯施
    用毒品犯行，且尚未成癮之情況，其擁有之安非他命來源及數量堪認充足，自無
    須密集囤積以供己吸食之用，其意圖販賣而持有之犯意甚明等為主要論據。訊據
    被告乙○○堅詞否認有右揭犯行，被告丙○○經合法傳喚無正當之理由未到庭，
    惟其於本院訊問時，亦堅決否認有前開犯行，被告乙○○、丙○○均辯以與被告
    戊○○並不熟識，亦未曾販賣安非他命予戊○○等語。被告戊○○經傳喚無正當
    理由未到庭，依其先前訊問中之陳述，亦矢口否認有何意圖販賣而持有第二級毒
    品之犯行，並以所購得之安非他命係為自己使用，因貨源不多，一次購買較多之
    量價錢較為便宜，而扣案安非他命除其中二包係自己所有之外，餘五包及電子磅
    秤均係郭智琦所有云云。
四、經查：
（一）被告乙○○、丙○○部分：
  １、公訴人認被告乙○○、丙○○涉有販賣安非他命之犯行，係以被告戊○○不利
      於渠等之供述為主要論據，是以自應就其此等供述是否無瑕疵？有無補強之證
      據等情形，先為調查，蓋以人之供述具有主觀之不確定性。茲就被告戊○○在
      警訊、檢察官偵查及原審審理中關於被告乙○○、丙○○販賣安非他命部分之
      供述先後不一致，分別論述如下：
    (1)徵諸被告戊○○於八十八年七月七日警訊時陳稱：「我吸食之安非他命是向丙○○購得二次，第一次我以手機0000000000打給丙○○手機000
      0000000，於八十八年六月二十日下午十五時許，在三重市○○街一七
      七巷二十號三樓，以新臺幣三萬元正向丙○○購得安非他命一包淨重三十八公
      克，第二次以同樣方式聯絡，在八十八年七月六日下午十七時三十分許在住居
      處以一萬元正購得二包淨重十二點九公克（即為警方扣得六點三公克及六點六
      公克二包），另外我也曾以手機0000000000打給乙○○、林飛鳳手
      機0000000000聯絡買安非他命一次，是於八十八年六月二十八日下
      午十七時三十分許，在三重市○路○街義天宮之前乙○○及林飛鳳共同送來，
      我以二萬七千元正購得一包安非他命」、「警方於丙○○身上扣得安非他命一
      包淨重零點六公克，另在屋內扣得安非他命七包：七點一公克、十二公克、六
      點三公克、六點六公克、二點八公克、二點八公克、零點一公克（共淨重三十
      七點七公克）、分裝袋九十七個、吸食器一組、電子磅秤一個等證物。其中安
      非他命七點一公克及十二公克二包（淨重十九點一公克）及電子秤一個是丙○○寄放的，其餘的證物均係我和丁○○所有」（見偵查卷第十頁）。
    (2)嗣於八十八年七月七日檢察官訊問時則稱：「（問：來源？）向「小胖」買的
      」、「（問：警訊稱向丙○○買二次，並向林飛鳳、乙○○各買一次？）均不
      實在」、「（問：扣案三十八點三公克安非他命是你的？）是」（見偵查卷第
      六十三頁）。復於八十八年七月二十一日檢察官訊問時改稱：「是，我進地檢
      署所說的都是謊話，因為我配合警方查獲了賣給我們的乙○○等人，乙○○要
      我們到地檢署把案子承擔下來，因為他們有些人是假釋中，有些人剛勒戒出來
      ，因為我是初犯，所以我才承擔下來，若我不承擔下來，我及我弟弟丁○○會
      被打死，內勤所說的才是實在，丁○○警局所說的也是實在的，當時作筆錄只
      有我和我弟弟分開，他們當時都在我旁邊，所以林飛鳳都知道我說什麼，事實
      上查獲的物品都是丙○○的，當天我們先打電話給丙○○，他拿五包來，給我
      兩包，另外三包及塑膠袋九十七個及秤子就寄放我家，另外二包是之前向乙○○買的，當天買了五萬元，在六月中旬，我向乙○○買了一次三萬元，另外一
      次是在八十八年七月初向乙○○買了一、二萬元左右，這些人都是我弟弟丁○○在監獄認識的，貨都是我買的，丁○○關回來就沒有再施用了，林飛鳳及乙○○是老闆，二次我都向他們買的．．．．」（見偵查卷第八十八頁背面、第
      八十九頁）。又於八十八年七月二十八日檢察官訊問時改稱：「八十八年六月
      中旬我向乙○○在三重市○○路力天宮（應為義天宮）廟階上買，之前他先把
      貨準備好，並與林飛鳳相約，我交付三萬元，他交貨給我；另一次八十八年七
      月底，乙○○打電話給我，約在上址，給了一萬元左右，談的價格應是一萬七
      千元，因錢不夠未給足」、「（問：共跟乙○○買幾次？）二次，因我貨源不
      多，因便宜就一次買足」、「（問：上次開庭說於八十八年七月初向周某買一
      、二萬是記錯？）不是，應是八十八年六月底、七月初，我確定有向他們二人
      買，但金錢、日期、數量記不清楚」、「（問：有無向丙○○買過安非他命？
      ）八十八年七月六日下午三、四點左右，他拿來我租屋處賣給我二包，賣我一
      萬元，另外丙○○有寄放三包及電子秤在我那，另又他身上取出一包（零點六
      公克），我自己以前有兩小包，再加上七月六日向他買的二小包，共四包，另
      外分裝袋九十七個及電子秤是他寄放的，因我向他質疑過量不足，他就當場帶
      秤過來，吸食器是我的」（見偵查卷第一○○頁背面、第一○一頁）。
    (3)嗣於原審八十九年三月二十二日訊問時供稱：「．．．．那些安毒我買來要自
      己吸用而向郭智崎、丙○○購得的，八十八年一月六日在永福街我家中一共向
      他們買了一萬多元，當天查獲的七包當中有一包原本是我自己的，六包是我向
      丙○○與郭智崎購得的，乙○○、林飛鳳是警方來，看到電話本中有他們的名
      字，就叫我打電話聯絡他們叫他們來，電子磅秤是郭智崎的，不是我的，分裝
      袋及電子磅秤都是由郭智崎帶來的，郭智崎說一次買多比較便宜」（見原審卷
      第七十八頁）。然於原審八十九年六月七日訊問時又供稱：「（問：警方在現
      場查獲的七包安非他命何人的？）郭智崎的，當中有兩包是郭智崎的，當天下
      午是郭智崎打電話跟我說他那邊有安毒，買多點可以算便宜一點，郭某是在將
      近晚上才來的，他來之後，我們就一起吸食，因為我錢不夠就打電話籌錢。當
      天查獲七包當中，有四包是郭智崎帶來的，我本來是要買其中兩包但錢還沒有
      付，另外三包是當天下午丙○○打電話來說，要賣我安毒下午時拿過來的，講
      好是壹萬多元，但是當天因為錢不夠所以我只給他幾千元而已，他們兩人是分
      別賣的，當天是丙○○先來的，後來就走了，郭智崎才來，郭智崎來時，安非
      他命先放在桌子上，我們在一起吸食，這時警察就來按電鈴，郭智崎就從後面
      的窗戶跑掉了」、「（問：你向丙○○買過幾次安非他命？）有二、三次，時
      間與地點都與警訊中所言相同，但是買的數量並沒有那麼多，大約是幾千元，
      當天查獲有兩包是丙○○當天帶來的，另外我原本就有壹包，至於郭智崎所帶
      來的是四包或五包，我記不清楚了」、「（問：磅秤及分裝袋是何人的？）郭
      智崎在電話中有說他要帶磅秤來，分裝袋也是他說要帶來的」、「（問：為何
      一天需要向兩人買安非他命？）因為我想比較一下兩人的價錢」、「（問：丙○○當天有無帶安非他命來？）有的」、「（問：當天你向丙○○買多少錢？
      ）電話講好是一萬元，但是實際上因為錢不夠，所以只有給他幾千元」、「（
      問：有無向乙○○及林飛鳳買過安非他命？）在查獲之前我沒有向他們買過，
      但是我知道他們有吸食安非他命，是查獲當天警方看到我電話本中有他們的名
      字，我就打電話給乙○○說要跟他買安非他命，約好時間帶警方過去捉他」、
      「（問：對你在偵訊中所言有何意見？）以前我所說的兩次，向乙○○、林飛
      鳳買的那兩次，是有打電話聯絡要向他們買，但他們不想賣所以沒有買成，我
      在偵訊中所講有向他們買成，是因為他們在警察局時，要我承擔下來，我很生
      氣才為了報復而如此說，但實際上確實沒有買到，地點都是我自己想的」（見
      原審卷第一○一頁至第一○三頁）。再於原審八十九年七月二十六日訊問時陳
      稱：「（問：丙○○與乙○○到底有無販安給你？）有的，我是因為害怕才會
      有不一樣的說法」、「（問：丙○○販安給你幾次？）買過一、二次，第一次
      是在八十八年六月十日時在三重永福街我租屋處，買了一、二萬元，多重我不
      記得了，但是滿大包的，第二次在八十八年七月六日在同一地點，買了壹萬多
      元，他當時是帶了一大包來，在現場分裝了兩小包，就是當天所查獲的其中兩
      包，電子磅秤我只知道是丙○○、郭智崎其中一人的，郭智崎也有賣過我安毒
      ，現場所查獲的七包安毒其中兩包是之前丙○○帶來的，其中兩包是丙○○之
      前帶來賣給我，另外壹包是我之前所買的，其他的四包應該是郭智崎逃走時來
      不及帶走的，事後他還有打電話來問這些安毒的下落」、「（問：被告乙○○
      販安給你幾次？）乙○○都是與林飛鳳共同販賣，但均由乙○○出面來與我接
      洽，共賣我兩次，一次在八十八年六月中旬，買了大約一萬多元的安毒，第二
      次在八十八年七月初也是向他們買了一萬多元，第二次有約好去買，但是他們
      沒有出現，所以沒有買成，這兩次都是約在三重市○○路的義天宮前，警訊時
      我說約在安可旅社去買，是因為當時是在安可旅社捉到他們才這樣說的，我們
      總共只買成一次」、「（問：查獲的分裝袋係何人的？）那是郭智崎帶來，來
      不及帶走」、「（問：郭智崎去你那裡作何事？）他是要來賣我安毒，但是剛
      好警察來了，所以沒有買成」（見原審卷第一五○頁、第一五一頁）。
２、綜上就被告戊○○在警訊、檢察官偵訊及原審審理中所為關於被告乙○○、丙○○販賣安非他命之供述以觀，有下列明顯前後不符及矛盾之處：
    (1)就被告乙○○有無販賣安非他命部分，被告戊○○於警訊中明確指稱被告乙○○確曾與林飛鳳以二萬元之價格共同販賣乙次安非他命予伊云云，嗣在偵查中
      初訊時先稱未曾向被告乙○○及林飛鳳購買安非他命而向「小胖」購買等語，
      又改稱向乙○○及林飛鳳以三萬元及約一萬元之價格購買安非他命兩次並均有
      交貨云云。而在原審審理中，被告戊○○先陳稱曾向被告乙○○及林飛鳳聯絡
      要購買安非他命二次但均遭拒絕，其為報復始在警訊中表示曾向其二人購買二
      次安他命等語，然嗣又改口指述曾向其等以一萬多元之價格購得安非他命乙次
      ，第二次原已約定購買一萬元之安非他命，但因被告乙○○及林飛鳳未依約出
      現而未買成云云。其就被告乙○○與林飛鳳究竟有無販賣安非他命？向其等購
      買得安非他命一次或二次？購買的價格係三萬元或一萬元？等重要事項非但所
      述不一，變更供述之次數達五次之多，復相為矛盾，自不得據此前後不一之供
      詞，即認被告乙○○確有販賣安非他命犯行。
    (2)就被告丙○○有無販賣安非他命部分，被告戊○○於警訊中明確指述確曾向被
      告丙○○分別以三萬元及一萬元之價格購買安非他命二次云云，嗣在偵查中初
      訊時先稱未曾向被告丙○○購買安非他命而向「小胖」購買，扣案安非他命均
      為自己所有等語，其後又改口供陳八十八年七月六日遭查獲當天丙○○至伊住
      處以五萬元之價格賣二包安非他命，之後又改稱係以一萬元之代價購得。而在
      原審審理中，被告戊○○則先稱被告曾販賣安非他予伊二、三次，每次均數千
      元，而查獲當天下午被告丙○○至其住處以一萬元之價格販賣三包安非他命予
      伊云云；然嗣又改陳曾向被告丙○○購買安非他命二次，每次均一、二萬元，
      第二次即遭警查獲之當天販賣伊二包並已扣案等語。其就究有無向被告丙○○
      購買安非他命？購買之次數、價格及數量等等，先後所供均非一致，改異供述
      之次數亦達四次之多，其不利於被告丙○○之供述亦難採為被告丙○○犯罪之
      依據。
    (3)就員警於八十八年七月六日，在臺北縣三重市○○街一七七巷二十號三樓之被
      告戊○○、丁○○住處屋內扣得之安非他命七包（共淨重三十七點七公克）、
      分裝袋九十七個、電子磅秤一個等物究為何人所有，被告戊○○在警訊中指陳
      扣案安非他命七包中，編號係被告丙○○所有，餘安非他命及分裝袋與電
      子磅秤均為自己與丁○○所有云云；而於檢察官初訊中則稱扣案安非他命均其
      所有等語，嗣又改變供述表示扣案七包安非他命其中二包係查獲當天丙○○販
      賣予伊，另二包為先前向被告乙○○所購買，餘三包安非他命及分裝袋、電子
      磅秤等均係被告丙○○所寄放云云。而在原審審理中，其先陳稱扣案之七包安
      非他命，一包係原本自己已有的，另六包係查獲當天分別向被告丙○○及郭智
      崎購買而得等語，嗣又供稱分裝袋、電子磅秤與其中四包安非他命係郭智崎帶
      來的，另三包由被告丙○○販賣予伊云云。究竟扣案之安非他命、分裝袋與電
      子磅秤為誰所有，被告戊○○之供述亦反覆不一，則是否真如其警訊及偵查中
      所言係被告丙○○所置留該處，經查又無確切證據足資證明，自難據此為不利
      被告丙○○犯罪事實之認定。
    (4)抑有進者，被告乙○○於八十八年六月四日因違反毒品危害防制條例案件送臺
      灣臺北看守所附設勒戒處所執行觀察、勒戒，同月二十二日始因無繼續施用毒
      品之傾向而出所，此有法務部在監在押資料表附卷可稽，被告乙○○在此期間
      內既接受觀察勒戒之執行，焉有可能在執行期間之八十八年六月中旬（即十一
      日至二十日）在三重市販賣安非他命予被告戊○○？顯見被告戊○○此部分之
      供述顯與事實不符，要難採信。
    (5)被告戊○○所為不利於被告乙○○、丙○○之供述既有如上重大瑕疵，自難據
      此片面之詞作為認定事實與論罪科刑之基礎，況且本件亦無被告乙○○、丙○○購入安非他命價格、數量若干之積極證據，自無從證明被告乙○○、丙○○
      有營利之意圖？自不得僅憑在被告戊○○住所處查獲之安非他命七包，數量多
      達三十七點七公克，及磅秤一個與分裝袋九十七個等物，而遽認該被告二人有
      販賣毒品之犯行。且被告戊○○前後所為矛盾之供述，顯非屬因時間之經過而
      就細節部分不能清楚記憶之情形，其可信度實值存疑，是故，公訴人於上訴意
      旨中指稱被告戊○○之供述，依案重初供，應以距離案發時間較短之警訊及偵
      查中之供述較為正確云云，並不可取。尚且被告丙○○係在被告戊○○、丁○○與扣案物品為警查獲後，經警要求被告戊○○、丁○○以電話聯絡前來後始
      為警逮捕，此經被告戊○○、丙○○及證人丁○○與查獲員警吳振祥供述一致
      在卷，則扣案之安非他命、分裝袋及電子磅秤既係在被告戊○○及丁○○住處
      查獲，並非在被告丙○○之身上或住處扣得，在別無較為明確之證據可資證明
      為被告丙○○所有之情形下，自難據為不利於被告丙○○事實認定之基礎。雖
      當時警員尚自被告丙○○身上查獲一包安非他命（重零點六公克），然被告丙○○本有施用毒品並隨身攜帶之惡習，此經證人丁○○在原審審理中證述明確
      （見原審卷第五十七頁），並有臺灣高等法院檢察署刑案紀錄簡覆表在卷可稽
      ，以其攜帶之安非他命重量僅零點六公克，數量甚微，與被告戊○○所指述被
      告丙○○以往售其七公克、十二公克甚至更多之情形有顯著之差異，自係供自
      己吸食之用者，是該扣案零點六公克之安非他命顯亦不足為被告丙○○有販賣
      安非他命犯行之證據。
    (6)另員警於八十八年七月七日在臺北縣三重市○○街四十一號二樓安可旅社二一
      三室查獲之安非他命二包（淨重零點三公克及一公克），係自在場之林飛鳳身
      上扣得，業經同遭查獲之王惠玲與呂玉如在警訊中供述一致在卷（見偵查卷第
      十八頁、第二十頁），而林飛鳳有施用毒品惡習，亦經其於警訊時自承在卷（
      見偵查卷第十四頁），當時採尿化驗結果亦呈甲基安非他命陽性反應，有臺北
      市衛生局尿液煙毒檢驗成績書附卷足考（見偵查卷第六十四頁），且現場復同
      時扣獲分裝勺一支、注射針筒一支及吸食器一組等吸食工具，參酌扣得之安非
      他命數量非多（見偵查卷第六十一頁之一），堪信應係供林飛鳳吸食之用，亦
      難採為被告乙○○販賣安非他命犯行之證據。
  (7)又證人丁○○固於警訊時供稱曾於八十八年六月二十日及同年七月六日均以三
      萬元之價格向被告丙○○購得安非他命，八十八年七月六日為警查獲之三十七
      點七公克安非他命即係當天剛向被告丙○○購得，另尚分別於八十八年六月三
      十日及八十八年七月二日均以一萬元之價格在安可旅社向被告乙○○及林飛鳳
      購買安非他命兩次云云。惟證人丁○○自偵查中即堅陳未曾向被告丙○○及乙○○等人購買安非他命，在原審審理中復表示警訊筆錄是警察寫好要其簽名等
      語（見原審卷第五十五頁），明確否認警訊筆錄內容之真正。而八十八年七月
      六日扣案之安非他命三十七點七公克究係如何而來，上開警訊筆錄之記載亦與
      被告戊○○前開警訊、偵查及原審審理中之供述相左，是該項不利被告丙○○
      之指述是否屬實，尚非無瑕。而該警訊筆錄中不利於被告乙○○及林飛鳳之記
      載，與本件起訴其等在臺北縣三重市義天宮販賣安非他命之犯行無關，且除該
      份警訊筆錄外，別無任何事證可資佐證，自難遽認屬實。
    (8)證人林飛鳳及郭智崎經原審傳拘未獲，然林飛鳳於警訊及偵查中即已否認有販
      賣安非他命之行為（見偵查卷第十五頁、第六十四頁背面），而郭智崎縱到庭
      附和被告戊○○在原審之供述，亦無解於被告戊○○前後供述不一相為矛盾之
      情形。被告戊○○有施用毒品犯行，業據其自承不諱，其涉犯毒品危害防制條
      例第十條第二項之罪嫌，依同條例第十七條之規定，如供出毒品來源而破獲者
      ，得減輕其刑，是為避免其為邀減刑之寬典而任為不實之供述，就其所稱販賣
      來源之供述自應予以較為嚴格之檢視，以確保真實性。然本件被告戊○○所為
      被告乙○○、丙○○販賣安非他命之指述，既有顯然之瑕疵，復無適合之補強
      證據可認為所述屬實，而扣案物品亦不足為被告乙○○、丙○○犯行之證明。
    (9)綜上所述，被告乙○○、丙○○既堅詞否認有何販賣第二級毒品犯行，經查又
      無其他積極證據足資證明其有販賣安非他命之情事，自屬不能證明其犯罪。揆
      諸首揭判例意旨及說明，原審為無罪之諭知，核無不合，公訴人上訴意旨以案
      重初供及被告等擁有較多數量之安非他命，而認被告乙○○、丙○○有販賣毒
      品犯行云云，據以指摘原判決此部分不當為無理由，應予駁回。又本案事證已
      明，證人丁○○並無再傳訊之必要，附此敘明。
（二）被告戊○○部分：
  １、按意圖販賣而持有毒品罪，與持有毒品罪二者犯罪態樣，其所侵害社會法益之
      輕重有別，事涉罪名與刑罰甚鉅，被告有無販賣毒品自應審慎為之，尤應採嚴
      格證據主義，始符合被告基本人權保障之法則與我國刑事訴訟法第一百五十四
      條之證據裁判主義之本旨。且按以情況證據（即間接證據）作為論罪科刑之依
      據，尤須基於該證據在直接關係上所可證明之他項情況事實，本乎推理作用足
      以確證被告有罪，方為合法，不得徒憑主觀上之推想，將一般經驗上有利被告
      之其他合理情況逕予排除，此有最高法院三十二年上字第六十七號判例足資參
      照。合先敘明。
  ２、被告戊○○持有扣案七包安非他命（淨重三十七點七公克）固屬實情，然並無
      任何直接證據可資證明其係意圖販賣而持有，諸如被告戊○○於前揭所述之矛
      盾供詞，本有疑義，其自始即坦承有非法施用安非他命之事實，並因而持有安
      非他命，且堅決否認有意圖販賣安非他命情事，至公訴人認被告戊○○在八十
      八年六、七月間，連續密集且大量地向乙○○、林飛鳳及丙○○等人購買安非
      他命，且於住處復查獲分裝袋及電子磅秤，以被告戊○○初犯施用毒品犯行，
      且尚未成癮之情況，其擁有之安非他命來源及數量堪認充足，自無須密集囤積
      以供己吸食之用，因認其係意圖販賣而持有安非他命云云，惟此無非係以他項
      情況事實依推理作用而為之論斷，然被告戊○○是否確係在八十八年六、七月
      間密集向被告乙○○、丙○○購得扣案安非他命，尚屬不能證明，已如前述。
      且被告所稱因貨源不多且一次多量購買較便宜之辯詞，亦非毫無可能，被告既
      有施用毒品之惡習，自不因其是否成癮而排除此項心理之可能性，在別無其他
      積極事證可資補強此項推論之情形下，實不宜遽行認定被告戊○○主觀上係基
      於販賣之意圖而持有該等安非他命。此外，經查又無其他確切證據足資證明被
      告戊○○確有意圖販賣而持有安非他命犯行，自屬不能證明其犯罪。原審認不
      能證明被告戊○○犯罪，而為無罪之諭知，核無不合，公訴人上訴意旨猶執前
      詞，指摘原判決此部分不當，為無理由，應予駁回。
五、被告丙○○、戊○○均經合法傳喚無正當之理由不到庭，爰不待其陳述逕行判決
    ，併予敘明。
據上論斷，應依刑事訴訟法第三百六十八條、第三百七十一條判決如主文。
本案經檢察官劉靜婉到庭執行職務。
中      華      民      國      九十一      年    四    月    二十三    日
                                臺灣高等法院刑事第十五庭
                                    審判長法  官  房  阿  生
                                          法  官  雷  元  結
                                          法  官  蔡  光  治
右正本證明與原本無異。
檢察官如不服本判決應於收受送達後十日內向本院提出上訴書狀，其未敘述上訴之理
由者並得於提起上訴後十日內向本院補提理由書（均須按他造當事人之人數附繕本）
。
                                          書記官  王  才  生
中      華      民      國      九十一      年    四    月    二十五    日
